智慧財產及商業法院民事裁定  
111年度民專上字第10號
上 訴人 即 
被 上訴 人  温必新                                    
訴訟代理人  陳鼎正律師
被 上訴 人  
即 上訴 人  盛鈦工業股份有限公司

法定代理人  陳清益            
訴訟代理人  楊承彬律師
上列當事人間專利權其他契約爭議事件，上訴人即被上訴人温必
新對於臺灣高等法院中華民國110年6月2日所為裁定關於核定訴
訟標的價額部分提起抗告，經最高法院發回更為裁定，再經臺灣
高等法院以109年度重上字第699號民事裁定移送前來，本院裁定
如下：
    主  文
本件第一審訴訟標的價額核定為新臺幣玖佰萬元。
    理  由
一、民事訴訟法第77條之1第1、2項規定：訴訟標的之價額，由
    法院核定。核定訴訟標的之價額，以起訴時之交易價額為準
    ；無交易價額者，以原告就訴訟標的所有之利益為準；同法
    第77條之2規定：以一訴主張數項標的者，其價額合併計算
    之。但所主張之數項標的互相競合或應為選擇者，其訴訟標
    的價額，應依其中價額最高者定之。以一訴附帶請求其孳息
    、損害賠償、違約金或費用者，不併算其價額。
二、經查：
  ㈠温必新於原審聲明「⒈盛鈦工業股份有限公司（下稱盛鈦公司
    ）應將第一審判決附件（下稱附件）一所示專利（下稱系爭
    專利）辦理移轉登記為温必新所有，及自民國107年10月2日
    起至將系爭專利移轉登記為温必新之日止，按月給付温必新
    新臺幣（下同）350萬元之損害金。⒉盛鈦公司應返還温必新
    附件二所示之文件及物品（下稱系爭物品）」，主張第1項
    前段與第2項聲明部分，請求擇一就兩造間「專利移轉暨合
    作契約書」（下稱系爭契約）第4條第2項、民法第179條為
    判決；第1項後段聲明部分，請求擇一就民法第227條第1項
    、第182條第1項為判決，依系爭契約第4條第1項約定，每2
    年應可銷售25台，平均每月可獲得利潤350萬元，為盛鈦公
    司不依約返還系爭專利致温必新之損失（原審卷一第63至65
    、117至119、123至125、137至139頁）。
　㈡温必新雖於原審稱無法查報第1項前段聲明之系爭專利的客觀
    價值，請求依民事訴訟法第77條之12規定，核定訴訟標的價
    額為165萬元，第1項後段聲明之損害金則為前段之附帶請求
    ，並陳報關於第2項聲明之系爭物品共計480,598元等情（原
    審卷一第43至47、65頁），然參諸系爭契約前言記載「甲方
    （即温必新）欲將前述專利及技術移轉與乙方（即盛鈦公司
    ）……」；第2條第5項約定「甲方委由合同精機股份有限公司
    ，遵照中華民國第一種壓力容器法令，開發完成生產出高溫
    染色原型機400公斤1台……所有權一併移轉予乙方，惟價金已
    包含於第四條第一項移轉及開發費，甲方不得向乙方請求任
    何費用……」、同條第6項約定「甲方並應於本合約有效期間
    ，協助機器之生產、包裝、提供技術諮詢相關事宜……不得向
    乙方請求任何費用」；第6條第4項約定「甲方開發期間所購
    置之相關器材……產權一併移轉乙方，甲方不得向乙方另行請
    求費用」，綜觀系爭契約內容，系爭契約第4條第1項約定之
    移轉及開發費900萬元，包含系爭契約主要部分即温必新移
    轉系爭專利、交付系爭物品及提供技術諮詢服務之對價，較
    之温必新陳報金額客觀可採，原審據為温必新就訴訟標的即
    系爭契約所有之利益，依民事訴訟法第77條之1第2項後段規
    定，核定本件訴訟標的價額（包含第1項前、後段及第2項聲
    明）為900萬元（原審卷一第81頁），應屬妥適。
三、臺灣高等法院109年度重上字第699號民事裁定（下稱高院裁
    定）雖認温必新原審第1項前段及後段聲明無主從關係，應
    依民事訴訟法第77條之2第1項本文合併計算其價額（該案卷
    第181至186頁），然温必新就系爭契約所有之利益即本件訴
    訟標的價額為900萬元，業如上述，高院裁定將第1項前段、
    第2項聲明與第1項後段聲明分列計算，並未敘明第1項前段
    及第2項聲明間有何相互競合情形，已嫌疏略，且温必新原
    審第1項後段聲明就盛鈦公司不依約返還系爭專利致生損失
    所為之請求，係伴隨第1項前段聲明即盛鈦公司依約應辦理
    移轉登記系爭專利之請求而生，第1項前段及後段聲明間是
    否如高院裁定所示不具備主從關係，亦屬可議，所核定之第
    一審訴訟標的價額217,366,667元業經最高法院110年度台抗
    字第1068號民事裁定廢棄在案（該案卷第203至205頁），自
    不可採。
四、爰裁定如主文。　　
中　　華　　民　　國　　111 　年　　6 　　月　　27　　日
　　                      智慧財產第一庭
　　                        審判長法  官　李維心
　　　　　　　　　　　　　　　　　法  官　蔡如琪
　　　　　　　　　　　　　　　　　法  官　陳端宜
正本係照原本作成。
核定訴訟標的價額部分，如不服裁定得於收受送達後10日內向本
院提出抗告狀，並繳納抗告費新臺幣1千元。
中　　華　　民　　國　　111 　年　　6 　　月　　27　　日
　　　　　　　　　　　　　　　    書記官　吳祉瑩